臺灣桃園地方法院宣示判決筆錄　　　 100年度審訴緝字第54號
公　訴　人　臺灣桃園地方法院檢察署檢察官
被　　　告　簡阿楊
指定辯護人　本院公設辯護人陳瑞明
上列被告因偽造文書等案件（起訴案號：99年度偵緝字第359 號
），於中華民國100 年5 月31日下午5 時，在本院第十四法庭宣
示判決，出席職員如下：
　　　　　法　官　 鍾雅蘭
　　　　　書記官　 石曉芸
法官起立朗讀判決主文、犯罪事實要旨、處罰條文及告以上訴限
制、期間並提出上訴狀之法院，且諭知記載其內容：
一、主  文：
    簡阿楊犯如附表一所示之罪，累犯，處如附表一所示之刑；
    又犯如附表二所示之罪，均累犯，各處如附表二宣告刑欄所
    示之刑。應執行有期徒刑壹年伍月，如附表二偽造之署押欄
    所示之署押均沒收。
二、犯罪事實要旨：
    簡阿楊前於：(一)民國82年間因違反肅清煙毒條例等案件，經
    臺灣臺南地方法院以82年度訴字第1067號判決判處有期徒刑
    3 年4 月、6 月、10月，應執行有期徒刑4 年6 月而確定在
    案，入監執行後，於84年1 月26日假釋出監，嗣經撤銷假釋
    ，尚餘殘刑有期徒刑2 年9 月又14日；(二)復於84年間因竊盜
    案件，經臺灣士林地方法院以85年度易緝字第17號判決判處
    有期徒刑1 年10月而確定在案；(三)又於84年間因違反麻醉藥
    品管理條例案件，經本院以85年度易字第3118號判決判處有
    期徒刑7 月而確定在案；(四)另於85年間因違反肅清煙毒條例
    案件，經本院以85年度訴字第1780號判決判處有期徒刑3 年
    1 月而確定在案，上開(二)至(四)各罪嗣經本院以87年度聲字第
    711 號裁定合併定應執行刑為有期徒刑5 年4 月而確定在案
    ，並與上開殘刑2 年9 月又14日接續執行，於88年11月30日
    假釋出監，嗣經撤銷假釋，尚餘殘刑有期徒刑3 年10月又27
    日；(五)再於89年間因贓物案件，經本院以91年度易字第287
    號判決判處有期徒刑5 月而確定在案；(六)繼於90年間因竊盜
    案件，經本院以90年度易字第1547號判決判處有期徒刑3 年
    而確定在案；(七)更於90年間因偽造文書案件，經本院以90年
    度訴字第2124號判決判處有期徙刑5 月而確定在案；(八)復於
    92年間因竊盜案件，經臺灣澎湖地方法院以93年度馬簡字第
    28號判決判處有期徒刑2 月而確定在案，上開(五)、(七)、(八)三
    罪，嗣經臺灣澎湖地方法院以96年度聲減字第80號裁定各減
    其宣告刑二分之一，並與(六)之罪合併定應執行有期徒刑3 年
    4 月，與前開殘刑3 年10月又27日接續執行，於97年6 月27
    日假釋出監，於97年12月29日保護管束期滿，未經撤銷假釋
    視為執行完畢（於本案構成累犯）。仍不知悔改，復分別為
    下列犯行：
（一）簡阿楊與游輝文（業經本院另案審結）共同意圖為自己不
      法之所有，而基於竊盜之犯意聯絡，於附表一所示之時間
      、地點，以附表一所示之方式，竊取被害人江曉君、邱錦
      裕如附表一所示之財物。
（二）簡阿楊與游輝文（業經本院另案審結）復基於行使偽造私
      文書、意圖為自己不法所有之犯意聯絡，分別於如附表二
      所示之時間，共同至如附表二所示之地點，持竊得之部分
      信用卡，以如附表二所示之犯罪手法，或由簡阿楊、或由
      游輝文向不知情之各該特約商店店員購物，並分別在附表
      二所示之信用卡簽帳單之「持卡人簽名」欄偽造各該署押
      ，表示其確認該等簽帳單記載之交易標的及金額，而偽造
      該等簽帳單私文書後，持以交付各該特約商店店員而行使
      之，足以生損害於各該持卡人、特約商店暨發卡銀行對於
      信用卡管理之正確性，致使如附表二所示各該特約商店店
      員陷於錯誤，誤信其為真正持卡人，而同意其刷卡消費，
      並分別交付如附表二所示之財物。
三、處罰條文：
    修正前刑法第321 條第1 項第3 款，刑法第28條、第216 條
    、第210 條、第339 條第1 項、第55條、第47條第1 項、第
    51條第5 款、第219 條，刑法施行法第1 條之1 第1 項、第
    2 項前段。
四、協商判決除有刑事訴訟法第455 條之4 第1 項第1 款於本訊
    問程序終結前，被告撤銷協商合意或檢察官撤回協商聲請者
    ；第2 款被告協商之意思非出於自由意志者；第4 款被告所
    犯之罪非第455 條之2 第1 項所定得以協商判決者；第6 款
    被告有其他較重之裁判上一罪之犯罪事實者；第7 款法院認
    應諭知免刑或免訴、不受理者情形之一，及違反同條第2 項
    「法院應於協商合意範圍內為判決；法院為協商判決所科之
    刑，以宣告緩刑或2 年以下有期徒刑、拘役或罰金為限」之
    規定者外，不得上訴。
五、如有前述例外得上訴之情形，又不服本件判決，得自收受判
    決送達後10日內，向本院提出上訴書狀，上訴於第二審法院
    。
中    華    民    國    100    年    5    月    31    日
                         刑事庭  法  官  鍾雅蘭
                                 書記官  石曉芸
以上正本證明與原本無異。
                                 書記官  石曉芸
中    華    民    國    100    年    5    月    31    日
附錄本案論罪科刑法條：
修正前中華民國刑法第321條第1項第3款
（加重竊盜罪）
犯竊盜罪而有左列情形之一者，處 6 月以上、 5 年以下有期徒
刑：
三、攜帶兇器而犯之者。
中華民國刑法第216條
（行使偽造變造或登載不實之文書罪）
行使第 210 條至第 215 條之文書者，依偽造、變造文書或登載
不實事項或使登載不實事項之規定處斷。
中華民國刑法第210條
（偽造變造私文書罪）
偽造、變造私文書，足以生損害於公眾或他人者，處 5 年以下
有期徒刑。
中華民國刑法第339條第1項
（普通詐欺罪）
意圖為自己或第三人不法之所有，以詐術使人將本人或第三人之
物交付者，處5 年以下有期徒刑、拘役或科或併科1 千元以下罰
金。
附表一 ：
┌──┬────┬────┬───────┬──────┬────┬────┐
│編號│犯罪時間│犯罪地點│犯罪方式      │犯罪所得財物│罪    名│宣告刑  │
├──┼────┼────┼───────┼──────┼────┼────┤
│一  │98年4 月│桃園縣新│由簡阿楊負責把│江曉君與邱錦│共同攜帶│有期徒刑│
│    │11日下午│屋鄉深圳│風，游輝文使用│裕所有背包1 │兇器竊盜│柒月。  │
│    │1時許   │村2 鄰綠│客觀上對人之生│個（內有現金│罪      │        │
│    │        │色走廊海│命、身體安全構│新臺幣約6000│        │        │
│    │        │堤旁停車│成威脅而足供兇│元、特力屋禮│        │        │
│    │        │場內    │器使用之型螺絲│券1000元、國│        │        │
│    │        │        │起子1 支（未扣│民身分證2張 │        │        │
│    │        │        │案）破壞江曉君│、健保卡2 張│        │        │
│    │        │        │與邱錦裕共同使│、汽車機車駕│        │        │
│    │        │        │用之牌照號碼為│照各1 張、花│        │        │
│    │        │        │2T-8892 號自用│旗銀行信用卡│        │        │
│    │        │        │小客車左後車窗│1 張、國泰世│        │        │
│    │        │        │玻璃          │華銀行信用卡│        │        │
│    │        │        │              │2 張、AIG 銀│        │        │
│    │        │        │              │行信用卡1 張│        │        │
│    │        │        │              │、台新銀行信│        │        │
│    │        │        │              │用卡1 張、台│        │        │
│    │        │        │              │北富邦銀行信│        │        │
│    │        │        │              │用卡1 張、星│        │        │
│    │        │        │              │展銀行金融卡│        │        │
│    │        │        │              │、第一銀行金│        │        │
│    │        │        │              │融卡、郵局金│        │        │
│    │        │        │              │融卡、上海銀│        │        │
│    │        │        │              │行金融卡及台│        │        │
│    │        │        │              │灣銀行金融卡│        │        │
│    │        │        │              │各1 張      │        │        │
└──┴────┴────┴───────┴──────┴────┴────┘
附表二：
┌──┬────┬────┬───────┬─────┬─────┬──────┐
│編號│消費時間│特約商店│犯罪手法及消費│偽造之署押│   罪名   │宣告刑      │
│    │        │        │財物（新臺幣）│          │          │            │
├──┼────┼────┼───────┼─────┼─────┼──────┤
│ 一 │98年4 月│桃園縣觀│由游輝文持邱錦│信用卡簽帳│共同行使偽│有期徒刑月│
│    │11日下午│音鄉大關│裕所有之花旗銀│單「持卡人│造私文書罪│，信用卡簽帳│
│    │2 時21分│路2 段13│行卡號00000000│簽名」欄偽│          │單「持卡人簽│
│    │許      │7 號1 樓│00000000號信用│簽之「邱錦│          │名」欄偽簽之│
│    │        │「億客來│卡刷卡消費，在│裕」署押1 │          │「邱錦裕」署│
│    │        │生鮮超市│刷卡簽帳單上偽│枚        │          │押壹枚沒收之│
│    │        │」      │簽「邱錦裕」署│          │          │。          │
│    │        │        │名1 枚後，向該│          │          │            │
│    │        │        │超市店員李馨怡│          │          │            │
│    │        │        │購得七星香菸2 │          │          │            │
│    │        │        │、沐浴乳及洗髮│          │          │            │
│    │        │        │乳各1 罐，金額│          │          │            │
│    │        │        │共1539 元     │          │          │            │
├──┼────┼────┼───────┼─────┼─────┼──────┤
│ 二 │98年4 月│桃園縣大│由簡阿楊持江曉│信用卡簽帳│共同行使偽│有期徒刑月│
│    │11日下午│園鄉華興│君所有之國泰世│單「持卡人│造私文書罪│，信用卡簽帳│
│    │2 時37分│路36號1 │華銀行卡號4023│簽名」欄偽│          │單「持卡人簽│
│    │許      │樓「大園│000000000000號│簽之「江曉│          │名」欄偽簽之│
│    │        │聯大賣場│信用卡刷卡消費│君」署押1 │          │「江曉君」署│
│    │        │」      │，在刷卡簽帳單│枚        │          │押壹枚沒收之│
│    │        │        │上偽簽「江曉君│          │          │。          │
│    │        │        │」署名1 枚後，│          │          │            │
│    │        │        │向該超市店員顏│          │          │            │
│    │        │        │羽婕購得內褲2 │          │          │            │
│    │        │        │條，金額共640 │          │          │            │
│    │        │        │元            │          │          │            │
├──┼────┼────┼───────┼─────┼─────┼──────┤
│ 三 │98年4 月│桃園縣大│由游輝文持邱錦│信用卡簽帳│共同行使偽│有期徒刑月│
│    │11日下午│園鄉華興│裕所有花旗銀行│單「持卡人│造私文書罪│，信用卡簽帳│
│    │2 時38分│路36號1 │信用卡卡號4311│簽名」欄偽│          │單「持卡人簽│
│    │許      │樓「大園│000000000000號│簽之「邱錦│          │名」欄偽簽之│
│    │        │聯大賣場│信用卡刷卡消費│裕」署押1 │          │「邱錦裕」署│
│    │        │」      │，在刷卡簽帳單│枚        │          │押壹枚沒收之│
│    │        │        │上偽簽「邱錦裕│          │          │。          │
│    │        │        │」署名1 枚後，│          │          │            │
│    │        │        │向該超市店員顏│          │          │            │
│    │        │        │羽婕購得沐浴乳│          │          │            │
│    │        │        │2 罐及萬寶路香│          │          │            │
│    │        │        │菸1 條，金額共│          │          │            │
│    │        │        │748 元        │          │          │            │
├──┼────┼────┼───────┼─────┼─────┼──────┤
│ 四 │98年4 月│桃園縣蘆│由游輝文持邱錦│信用卡簽帳│共同行使偽│有期徒刑月│
│    │11日下午│竹鄉大新│裕所有花旗銀行│單「持卡人│造私文書罪│，信用卡簽帳│
│    │2 時57分│一街31號│信用卡卡號4311│簽名」欄偽│          │單「持卡人簽│
│    │許      │1 樓「億│000000000000號│簽之「邱錦│          │名」欄偽簽之│
│    │        │客來生鮮│信用卡刷卡消費│裕」署押1 │          │「邱錦裕」署│
│    │        │超市」  │，在刷卡簽帳單│枚        │          │押壹枚沒收之│
│    │        │        │上偽簽「邱錦裕│          │          │。          │
│    │        │        │」署名1 枚後，│          │          │            │
│    │        │        │向該超市店員李│          │          │            │
│    │        │        │郁慧購得內褲3 │          │          │            │
│    │        │        │條及香菸1 條，│          │          │            │
│    │        │        │金額共707 元。│          │          │            │
└──┴────┴────┴───────┴─────┴─────┴──────┘